臺灣桃園地方法院刑事判決
111年度審交易字第450號
公  訴  人  臺灣桃園地方檢察署檢察官 
被      告  張原維


上列被告因公共危險案件，經檢察官提起公訴（111年度偵字第1
7650號），被告於準備程序中，就被訴事實為有罪之陳述，經本
院告知簡式審判程序意旨，並聽取當事人之意見後，裁定改依簡
式審判程序審理，判決如下：
    主  文
張原維吐氣所含酒精濃度達每公升零點二五毫克以上而駕駛動力
交通工具，累犯，處有期徒刑六月，如易科罰金，以新臺幣一千
元折算一日。
　　事實及理由
一、犯罪事實：張原維於民國111年4月8日下午3時許至3時5分許
    ，在桃園市桃園區民光路某工地飲用酒類後，基於公共危險
    之犯意，騎乘車牌號碼000－000號重型機車上路。嗣行經桃
    園市桃園區朝陽街與三民路口為警攔檢，於同日下午5時42
    分測得吐氣所含酒精濃度達每公升0.40毫克。
二、證據名稱：
　㈠被告張原維分別於警詢、檢察官訊問、本院準備程序及審理
    中之自白。
　㈡桃園市政府警察局當事人酒精測定紀錄表、舉發違反道路交
    通管理事件通知單、車輛詳細資料報表、車籍查詢資料。
三、論罪科刑：  
　㈠核被告所為，係犯刑法第185 條之3第1項第1款之不能安全駕
    駛動力交通工具罪。 
　㈡被告前於107年間因公共危險案件，經臺灣士林地方法院以10
    7年度士交簡字第1149號判決處有期徒刑5月確定，於108 年
    8月4日執行完畢，有臺灣高等法院被告前案紀錄表在卷可按
    ，其於5年內故意再犯本件有期徒刑以上之罪，為累犯，又
    被告自95年起已多次犯公共危險罪案件，經法院判處罪刑確
    定並執行完畢等情，均為被告不爭執，經本院裁量被告上揭
    前科情形後，認其有特別惡性且對刑罰反應力薄弱，應依刑
    法第47條第1項規定加重其刑（含最低本刑）。
　㈢爰審酌被告犯後坦承罪行，並斟酌其犯罪動機、情節及所生
    危害暨其生活及經濟狀況、素行、年紀及智識程度等一切情
    狀，量處如主文所示之刑，並諭知易科罰金之折算標準。
四、應依刑事訴訟法第273條之1第1項、第299條第1項前段、第3
    10條之2、第454條第1項，判決如主文。
五、如不服本判決應於收受判決後20日內向本院提出上訴書狀，
    並應敘述具體理由。其未敘述上訴理由者，應於上訴期間屆
    滿後20日內向本院補提理由書（均須按他造當事人之人數附
    繕本）「切勿逕送上級法院」。
本案由檢察官施婷婷提起公訴，經檢察官陳淑蓉到庭執行職務。
中　　華　　民　　國　　111 　年　　9 　　月　　30　　日
                  刑事審查庭  法　官　馮浩庭
以上正本證明與原本無異。
如不服本判決應於收受判決後20日內向本院提出上訴書狀，並應
敘述具體理由。其未敘述上訴理由者，應於上訴期間屆滿後20日
內向本院補提理由書(均須按他造當事人之人數附繕本)「切勿逕
送上級法院」。 
    　　　　　　　　　　　　　書記官　張怡婷　　　　　　
中　　華　　民　　國　　111 　年　　9 　　月　　30　　日
附錄本案論罪科刑依據之法條：
中華民國刑法第185條之3
駕駛動力交通工具而有下列情形之一者，處3年以下有期徒刑，
得併科30萬元以下罰金：
一、吐氣所含酒精濃度達每公升零點二五毫克或血液中酒精濃度
    達百分之零點零五以上。
二、有前款以外之其他情事足認服用酒類或其他相類之物，致不
    能安全駕駛。
三、服用毒品、麻醉藥品或其他相類之物，致不能安全駕駛。
因而致人於死者，處3年以上10年以下有期徒刑，得併科2百萬元
以下罰金；致重傷者，處1年以上7年以下有期徒刑，得併科1百
萬元以下罰金。
曾犯本條或陸海空軍刑法第54條之罪，經有罪判決確定或經緩起
訴處分確定，於十年內再犯第1項之罪因而致人於死者，處無期
徒刑或5年以上有期徒刑，得併科3百萬元以下罰金；致重傷者，
處3年以上10年以下有期徒刑，得併科2百萬元以下罰金。